【裁判字號】    90,交上易,1337
【裁判日期】    901018
【裁判案由】    過失傷害
【裁判全文】
臺灣高等法院臺南分院刑事判決          九十年度交上易字第一三三七號    Ｇ
      上  訴  人  臺灣臺南地方法院檢察署檢察官
      被      告  乙  ○  ○
右上訴人因被告過失傷害案件，不服臺灣臺南地方法院九十年度交易字第二七三號中
華民國九十年七月二日第一審判決（起訴案號：臺灣臺南地方法院檢察署九十年度偵
字第四七００號），提起上訴，本院判決如左：
      主      文
原判決撤銷。
乙○○因過失傷害人，處有期徒刑參月，如易科罰金，以參佰元折算壹日。
      事      實
一、乙○○於民國（下同）八十九年九月二十六日下午四時許，駕駛VK─六二八五號
    自小客車，沿台南市○○○街，由南往北方向行駛，途經同街與國平路五五二巷
    之交岔路口之際，因疏未注意車前狀況隨時採取必要之安全措施及車輛行至無號
    誌之交岔路口，應減速慢行之規定。而依當時情形，又無不能注意之情事，貿然
    通過上開交岔路口時，適有甲○駕駛ＴＦＺ─九七九號輕機車，沿國平路五五二
    巷由東向西駛至上開交岔路口，亦疏未減速慢行，讓幹線道車先行，迨發現乙○
    ○之小客車時，已煞避不及，撞及該小客車右側車門後倒地，致甲○受有左橈骨
    遠端粉碎性骨折、右腹股溝血腫、右前臂撕裂傷、身體多處擦傷、左側第五肋骨
    骨折等傷害。
二、案經甲○訴由台南市警察局第四分局報告請臺灣臺南地方法院檢察署檢察官偵查
    起訴。
      理      由
一、被告乙○○經合法傳喚，無正當理由不到庭，惟上開事實業經被告乙○○於警訊
    及原審審理時坦白承認，核與被害人甲○指訴情節相符，並有道路交通事故調查
    報告表，照片及診斷證明書各乙紙附卷可稽，事證己臻明確。
二、按車輛行駛時，駕駛人應注意車前狀況....，隨時採取必要之安全措施及車輛行
    至無號誌之交岔路口，應減速慢行。道路交通安全規則第九十三條第一項第四款
    及第九十四條第三項分別定有明文。又本件經送台灣省台南區車輛行車事故鑑定
    委員會鑑定結果，亦認：（一）甲○無照駕駛輕機車，行經無號誌岔路口，未依
    標線「停」指示，停車再開，讓幹道先行，為肇事主因。（二）乙○○駕駛小客
    車，行經無號誌岔路口，未依標線「停」指示，減速慢行，未注意車前狀況，為
    肇事次因。有該會函在卷可參（附於偵查卷第十頁）。被告駕車自應注意上述道
    路交通安全規定，且依當時路狀，又無不能注意之情形，竟疏不注意為之，以致
    肇事，致人受傷，被告應有過失，其偵查中所辯稱：係被害人來伊撞，非伊撞被
    害人，伊無過失一節，應不足為採。且被告過失駕駛行為，核與告訴人之受傷間
    ，具有相當因果關係，是其過失傷害犯行，堪予認定。雖告訴人甲○於本件車禍
    之發生亦有較大疏失，但既由於被告之過失併合而為危害發生之原因，被告之刑
    責，當不能因此相抵而解免，僅可供量刑之斟酌而已。
三、查被告因過失傷害人，核其所為，係犯刑法第二百八十四條第一項前段之過失傷
    害罪，原審予以論罪科刑，固非無見，惟查本件肇事致被害人受有左橈骨遠端粉
    碎性骨折、右腹股溝血腫、右前臂撕裂傷、身體多處擦傷、左側第五肋骨骨折等
    傷害，有郭綜合醫院診斷證明書附卷可查，原審竟僅認被害人受有右前臂撕裂傷
    等傷害，事實認定，尚有疏漏，檢察官上訴意旨，認原審量刑太輕，固無可取，
    但原判決既有前述可議之處，即屬無可維持，應由本院撤銷改判，爰審酌被告品
    性及智識程度、過失程度、犯罪所生之危害等一切情狀，量處有期徒刑參月，並
    諭知如易科罰金以參佰元折算壹日之標準，以示懲儆。
四、被告經合法傳喚，無正當理由不到庭，不待其陳述逕行判決。
據上論斷，應依刑事訴訟法第三百六十九條第一項前段、第三百六十四條、第二百九
十九條第一項前段、第三百七十一條、刑法第二百八十四條第一項前段、第四十一條
第一項前段、罰金罰鍰提高標準條例第一條前段、第二條判決如主文。
本案經檢察官吳忠賢到庭執行職務
中    華    民    國      九十      年      十      月        十八    日
                                  臺灣高等法院臺南分院刑事第六庭
                                      審判長法官  楊    明    章
                                            法官  徐    宏    志
                                            法官  戴    勝    利
右正本證明與原本無異。
不得上訴。
                                      法院書記官  吳    銘    添
中    華    民    國      九十      年      十      月      十九      日
附錄：本判決論罪科刑法條：
刑法第二百八十四條第一項：因過失傷害人者，處六月以下有期徒刑、拘役或五百元
                          以下罰金，致重傷者，處一年以下有期徒刑、拘役或五
                          百元以下罰金。


司法院資訊處製作；財團法人民間司法改革基金會備份。
